【裁判字號】    92,上易,2768
【裁判日期】    921214
【裁判案由】    傷害
【裁判全文】
臺灣高等法院刑事判決                          九十二年度上易字第二七六八號
    上  訴  人  臺灣士林地方法院檢察署檢察官
    上  訴  人
    即  被  告  乙○○
    選任辯護人  蔡鴻斌律師
                張文輝律師
右上訴人因傷害案件，不服臺灣士林地方法院九十二年度易字第二七三號，中華民國
九十二年七月二十二日第一審判決（起訴案號：臺灣士林地方法院檢察署九十二年度
偵字第七九三號），提起上訴，本院判決如左：
    主  文
上訴駁回。
    事  實
一、乙○○因不滿甲○○與其前妻石信蓮交往，仗酒使氣，於民國（下同）九十一年
    十一月二十九日晚上九時許，持其所有供販賣肉羹使用之刀子一把，至台北市○
    ○區○○路三段三四八巷「成功釣魚池」工寮內，立即上前先以台語加害生命之
    事對甲○○大聲恐嚇恫嚇：「給你死」等語，使甲○○心生畏懼致生危害於安全
    ；隨即基於普通傷害之犯意，持該把刀往甲○○身上揮砍、刺，致甲○○受有左
    前臂裂傷一處（約七公分長）、左掌裂傷一處（約七公分長，原判決誤記左掌虎
    口裂傷，於此補正）、左手拇指、食指、中指撕裂傷（各約一．五公分、五公分
    、三．五公分長）、腹部裂傷二處（各約一．五公分ＸＯ．二公分）等身體傷害
    ，經甲○○奮力抵抗及在場目睹之甲○○之姐朱賜嬌協助，始由甲○○將乙○○
    手持之刀子奪下，乙○○旋即逃離，警察接獲朱賜嬌報案報前往處理，扣得該把
    刀子，並循線查獲乙○○。
二、案經甲○○訴由台北市政府警察局內湖分局移送臺灣士林地方法院檢察署檢察官
    偵查起訴。
    理  由
一、右揭犯罪事實，訊據上訴人即被告乙○○固坦承因不滿甲○○與其前妻石信蓮交
    往，酒後於九十一年十一月二十九日晚上九時許，持其所有供販賣肉羹使用之刀
    子一把，至台北市○○區○○路三段三四八巷「成功釣魚池」工寮內，揮刀傷害
    告訴人甲○○成傷等情，惟辯稱：當天伊確有喝酒，因當時酒醉，隨手在其騎乘
    之機車內抓個東西（指該把刀子）進入「成功釣魚池」後，只是要嚇甲○○，但
    他衝過來搶刀子，拉扯中甲○○才受傷，伊並無出言恐嚇，亦非蓄意要傷害告訴
    人云云。惟查：
(一)被告乙○○酒後於前開時、地，持其所有之刀子一把，在台北市○○區○○路三
    段三四八巷「成功釣魚池」工寮內，立即上前先以台語加害生命之事對甲○○大
    聲恐嚇恫嚇：「給你死」等語，使甲○○心生畏懼致生危害於安全；隨即持該把
    刀往甲○○身上揮砍、刺，致甲○○受有左前臂裂傷一處（約七公分長，參諸行
    政院衛生署桃園醫院診斷證明書及卷附照，左掌虎口裂傷原判決誤記，於此補正
    ）、左掌裂傷一處（約七公分長）、左手拇指、食指、中指撕裂傷（各約一．五
    公分、五公分、三．五公分長）、腹部裂傷二處（各約一．五公分ＸＯ．二公分
    ）等身體傷害，經甲○○奮力抵抗及在場朱賜嬌協助，由甲○○將乙○○手持之
    刀子奪下，乙○○旋即逃離，員警接獲朱賜嬌報案報前往處理，扣得該把刀子等
    情，業據告訴人甲○○於警訊、偵審中指訴綦詳（見九二偵字第七九三號卷第九
    頁至十一頁、第三三頁，原審卷第十九頁），並經證人朱賜嬌於警訊及原審審理
    中結證屬實，並稱由其掐住乙○○頸部，甲○○始能將乙○○手持之刀子奪下等
    語（見前揭偵卷第十三頁至第十五頁，原審卷第二五頁至第二六頁），且有告訴
    人甲○○之財團法人國泰綜合醫院內湖分院及行政院衛生署桃園醫院出具之診斷
    證明書各一份、照片九張附卷可參（見前揭偵卷第十七頁至二一頁、第三五頁）
    ，復有被告所有之該把刀子扣案可資佐證（照片見前揭偵卷第二二頁）。
(二)被告於警訊中陳稱：「伊前妻石信蓮離家出走後，經伊四處打聽於九十一年十一
    月十日得知石信蓮與甲○○同居並得知甲○○在內湖路三段三四八巷內經營釣魚
    池，伊才於案發當日飲酒後前往甲○○經營之釣魚池找甲○○理論，要甲○○不
    要破壞伊家庭……，伊當時飲酒後越想越氣，一時衝動才會攜帶伊攤位上刀子前
    往找甲○○理論」等語（見前揭偵卷第六頁），被告於原審訊問時陳承：「（問
    ：與甲○○何關係？）在「卡拉ＯＫ」喝酒認識，一起喝過二、三次。（問：當
    日扣案刀子一把何人所有？作何用途？）是我所有，供平日營業切肉羹用。（問
    ：被告在何處做生意？）在內湖金龍路。（問：上開刀子是何處取出？）我本來
    都是放在機車座內，當日從機車取出。（問：當日在何處飲酒？）母親家裡。（
    問：自喝酒處騎車到「成功釣魚池」要多少時間？）三、五分鐘。（問：到「成
    功釣魚池」時，是否手持魚刀？）是。（問：為何持刀？）當時已醉了。（問：
    既已喝醉何能騎車到「成功釣魚池」）因當時我看到我太太石信蓮車子停在金龍
    路。（問：既已喝醉何以能注意石信蓮車子停於何處？）因當時我騎車要回內湖
    路三段三二九巷四弄三號之租屋處。」（見原審卷第十三頁至第十五頁，九十二
    年五月二十九日筆錄），顯見被告事前即已知告訴人甲○○與其前妻同居並得知
    甲○○在內湖路三段三四八巷內經營釣魚池，被告於案發當日飲酒後仗酒使氣，
    尚未達酒醉之程度，持其所有刀子前往甲○○經營之釣魚池找甲○○理論，且其
    前往之前已萌生傷害告訴人之犯意，否則又豈會騎乘機車，攜帶刀子前往與人理
    論，被告所辯，要係諉卸之詞，不足採信，犯行可以認定。
二、核被告所為，係犯刑法第二百七十七條第一項之傷害罪，按恐嚇危害安全係以惡
    害相通知之危險行為，傷害人之身體係付諸實現之實害行為，被告於前開時、地
    持刀傷害告訴人之前，先以台語加害生命之事對告訴人甲○○大聲恐嚇恫嚇：「
    給你死」等語，使甲○○心生畏懼致生危害於安全，其傷害人之身體時所表現之
    危險行為，應包括於實害行為中，不另論罪，且此部分之行為雖未經公訴人予以
    起訴，然與傷害部分有裁判上一罪關係，本院自得併予審理。原審適用刑法第二
    百七十七條第一項、第三十八條第一項第二款、罰金罰鍰提高標準條例第一條前
    段，並審酌被告犯罪之動機、手段、犯後態度、本次犯行對於告訴人身心和所有
    物所生之傷害等一切情狀，論處被告乙○○傷害人之身體罪，量處有期徒刑十月
    ，並敘明扣案被告犯罪所用之刀子壹把，係被告供犯罪所用之物，且屬被告所有
    ，業據被告供承在卷，予以諭知宣告沒收。經核原判決認事用法均無不合，量刑
    亦妥適。查量刑輕重本屬法院職權之行使，原審量刑時已審酌刑法第五十七條所
    列各款科刑應審酌事項，而原判決所處之刑復無失出入情形，被告猶執陳詞上訴
    否認犯罪，告訴人初就原審業已依職權斟酌量刑事項重為爭執，請檢察官上訴求
    為更重量刑，嗣於本院表示不追究，是被告及檢察官之上訴均無理由，應予駁回
    。
據上論斷，應依刑事訴訟法第三百六十八條，判決如主文。
本案經檢察官郭啟東到庭執行職務。
中      華      民      國    九十二    年     十二     月     十四     日
                              台灣高等法院刑事第九庭
                                    審判長法  官  李  文  成
                                          法  官  周  盈  文
                                          法  官  官  有  明
右正本證明與原本無異。
不得上訴。
                                          書記官  林  蓓  瑜
中      華      民      國    九十二    年     十二     月      八      日
附錄：本案論罪科刑法條全文
刑法第二百七十七條第一項：
傷害人之身體或健康者，處三年以下有期徒刑、拘役或一千元以下罰金。


司法院資訊處製作；財團法人民間司法改革基金會備份。
